Inventaris van de archieven van het College van Rijksbemiddelaars, van de Gemachtigde voor de Arbeid en van het Loonbureau, (1924) 1940-1970
Nationaal Archief, Den Haag
- Archief van het College van Rijksbemiddelaars1945-1963, III
  - Stukken betreffende afzonderlijke onderwerpen, 2
    - Taak, 2.3
      - Door het College van Rijksbemiddelaars genummerde dossiers, 2.3.2
        - Schildersbedrijf, 4-8F
          - Correspondentie, 1945-1963; 440-441
            - 1952-1963, 441
          - Correspondentie betreffende tariefregelingen voor het schildersbedrijf in de nieuwbouw, 1948-1956; 442-444
            - 1948-1952, 442
            - 1953-1955, 443
            - 1956, 444
          - Correspondentie betreffende een proef met tariefdispensaties voor schilders werkzaamheden bij gebouwen van de N.V. Philips' Gloeilampenfabriek te Eindhoven, 1957; 445
          - Correspondentie betreffende de uitvoering van de tariefregeling voor het schildersbedrijf in de nieuwbouw, 1958-1963; 446
          - Correspondentie betreffende voorstellen tot tarifiëring van het onderhoudsschilderwerk, 1959-1961; 447
          - Stukken betreffende beschikkingen voor een tijdelijke verhoging van de uurlonen voor het schildersbedrijf in Den Helder, met verlengingen., 1954-1958; 448
        - Zandstraalbedrijven, 4-9
          - Correspondentie, 1946-1954; 449
        - Rijswerkers, 4-10
          - Regeling van lonen en andere arbeidsvoorwaarden, met wijzigingen, 1945-1954; 450
          - Correspondentie, 1945-1948; 451
        - Kust- en oeverwerken (rijswerkers- en steenzettersbedrijf), 4-11
          - CAO en wijzigingen, 1956-1960; 452
          - Algemeen verbindendverklaringen, 1957-1958; 453
          - Correspondentie, 1955-1961; 454
        - Leidekkersbedrijf, 4-12B
          - CAO en wijzigingen, 1953-1963; 455
          - Algemeen verbindendverklaringen, 1960-1961; 456
          - Correspondentie, 1946-1956; 457
        - Rietdekkersbedrijf, 4-14B
          - Regeling van lonen en andere arbeidsvoorwaarden, afwijzing van verzoek om goedkeuring van CAO 1959/1960, 1948-1959; 458
          - Correspondentie, 1953-1958; 459
        - Glazenwasserijen, 4-15C
          - Regeling van lonen en andere arbeidsvoorwaarden en wijzigingen, CAO en wijzigingen, 1946-1960; 460
          - Algemeen verbindendverklaringen, 1958-1961; 461
          - Correspondentie, 1946-1962; 462
        - Schoonmaakbedrijf, 4-15D
          - Regeling van lonen en andere arbeidsvoorwaarden en wijzigingen; dispensaties van de regeling, 1946-1960; 463
          - CAO en wijzigingen, 1960-1963; 464
          - Algemeen verbindendverklaringen, 1961-1962; 465
          - Correspondentie, 1945-1963; 466
        - Parketvloerenleggers, 4-16
          - CAO en wijzigingen, 1948-1950; 467
          - Correspondentie, 1946-1960; 468
        - Behangerijen, 4-17
          - Correspondentie betreffende de status van behangersplakkers als werknemers, 1952-1953; 469
        - Bouwbedrijf, 4-19
          - Beschikking van de tijdelijke Rijksbemiddelaar voor het bevrijde gebied t.a.v. de regeling van lonen en andere arbeidsvoorwaarden voor werkzaamheden t.b.v. de geallieerde strijdkrachten; toelichting op de beschikking, alsmede aantekeningen bij het voorstel tot bindend vaststellen van de regeling, (1945); 470
          - Regeling van lonen en andere arbeidsvoorwaarden voor de Dienst tot Uitvoering van Werken, met wijzigingen, 1945-1954; 2579
          - Regeling van lonen en andere arbeidsvoorwaarden voor de Burgerlijke en Utiliteitsbouw; Water-, Spoor- en Wegenbouw (B. W.S.W.), met wijzigingen, 1945-1956; 471-473
            - 1945-1949, 471
            - 1951, 472
            - 1951-1956, 473
          - Correspondentie betreffende een ontwerp-CAO, 1947-1949; 474
          - Landelijke CAO (LCAO), 1955-1957; 475
          - Stukken betreffende de totstandkoming van de LCAO 1958/1960, met chronologisch overzicht van de geschiedenis, deel I, 1957-1958; 476-478
            - 1957-1958, 476
            - 1958 deel I, 477
            - 1958 deel II, 478
          - Wijzigingen van de CAO, 1959-1961; 479
          - CAO 1960/1962, totstandkoming, 480
          - Wijzigingen van de CAO betreffende arbeidstijdverkorting, 1960-1961; 481
          - CAO 1962/1964, totstandkoming, 1961-1962; 482-483
            - 1961-1962, 482
            - 1962, 483
          - Wijzigingen van de CAO, 1962-1963; 484
          - Beschikkingen van diverse aard, 1946-1955; 485
          - Risicoregeling, 1947-1962; 486-487
            - 1947-1955, 486
            - 1956-1962, 487
          - Vakantieregeling, 1946-1962; 488
          - Gemeenteklasse-indeling, 1946-1949; 489
          - Beschikking tot goedkeuring van het huishoudelijk reglement van de Stichting Centrale Bedrijfsinstantie (CBI), 1958; 490
          - Goedkeuring CAO 1960/1962 met de Nederlandse Christelijke Aannemers- en Bouwvakpatroonsbond (NCAB), en wijzigingen, 1960-1961; 491
          - Algemeen verbindendverklaringen, 1956-1959; 492
          - Regeling Puinruimers, wijziging en intrekking., 1946-1949; 493
          - Regeling van arbeidsvoorwaarden voor de uitvoerders in de bouwbedrijven en in het straatmakersbedrijf en wijzigingen., 1950-1959; 494
          - Stukken betreffende de tariefregeling voor de mijnen houdende beschikking tot dispensatie van de 10% limietregeling ten behoeve van aannemers die werkzaamheden verrichten aan utiliteitsobjecten op de terreinen van de Staatsmijn 'Maurns', de Cokesfabriek 'Maurits', het Stikstofbindingsbedrijf en het Centraal Laboratorium te Geleen, alsmede de Cokesfabriek Emma II te Beek, 1953-1954; 495
          - Beschikkingen tot vaststelling van de lonen van Belgische arbeiders op bouwobjecten in Zeeuwsch-Vlaanderen, 1947-1949; 496
          - Regelingen en dispensaties voor de Wieringermeer, 1947-1950; 497
          - Beschikkingen ten behoeve van arbeiders werkzaam bij woningbouwverenigingen in Arnhem en omstreken, 1947-1958; 498
          - Beschikking betreffende tarieven voor de woningbouw in Zandvoort, 1948; 499
          - Beschikkingen betreffende de tariefregeling voor de woningbouw in Velsen, 1948-1949; 500
          - Dispensaties voor bouwbedrijven in Den Helder, 1947-1958; 501
          - Beschikkingen tot vaststelling van de lonen van Belgische arbeiders op bouwobjecten op het eiland Walcheren., 1948-1949; 502
          - Dispensaties van de 10% limietregeling voor aannemers werkzaam aan de Friese kanalen, alsmede correspondentie inzake een verzoek om tijdelijke goedkeuring van de aangevraagde tarieven van enkele aannemers in Friesland, 1948-1957; 503
          - Beschikkingen inzake een tijdelijke toeslag op de lonen in het bouwbedrijf en het schildersbedrijf in Beverwijk en Velsen, 1948-1958; 504
          - Beschikkingen inzake de toekenning van reisuren en dispensaties van de 10% limietregeling voor bouwvakarbeiders werkzaam op de terreinen van de Bataafse Petroleum Maatschappij te Pernis, 1952-1955; 505
          - Bijzondere loonregeling voor herstelwerkzaamheden in het watersnoodgebied, alsmede bijzondere arbeidsvoorwaarden voor het eiland Schouwen-Duiveland, 1953-1956; 506
          - Correspondentie, 1945-1963; 507-526
            - 1945, 507
            - 1946 deel I, 508
            - 1946 deel II, 509
            - 1947 deel I, 510
            - 1947 deel II, 511
            - 1948, 512
            - 1949, 513
            - 1950, 514
            - 1951, 515
            - 1952, 516
            - 1953, 517
            - 1954, 518
            - 1955, 519
            - 1956 deel I, 520
            - 1956 deel II, 521
            - 1957, 522
            - 1958, 523
            - 1959, 524
            - 1960-1961, 525
            - 1962-1963, 526
          - Diverse stukken betreffende de controle op de naleving van regelingen van lonen en andere arbeidsvoorwaarden in het bouwbedrijf, 1945-1959; 527
          - Correspondentie betreffende de Gemeenteklasse-indeling, 1946-1961; 528
          - Correspondentie betreffende de vakantieregeling, 1946-1960; 529
          - Stukken betreffende proeven bij verschillende objecten in Arnhem, Nijmegen, Groningen en Eindhoven om het tariefplafond los te laten, 1947-1948; 530
          - Stukken betreffende een verzoek van de Bedrijfsraad voor het Bouwbedrijf om wijziging van de regeling van lonen en andere arbeidsvoorwaarden, teneinde uitbetaling van bovenwettelijke ziekte-uitkeringen mogelijk te maken, 1948-1949; 531
          - Stukken betreffende wijziging van artikel 16 van de regeling van lonen en andere arbeidsvoorwaarden inzake de vergoeding van reisuren, 1948-1950; 532
          - Stukken betreffende ontwerp en toepassing van een tariefregeling voor de systeembouw, 1949-1952; 533
          - Stukken betreffende de regeling van lonen van bouwvakarbeiders, na opleiding op de Rijkswerkplaats, in nazorg geplaatst, 1949-1957; 534
          - Stukken betreffende een voorstel van de Bedrijfsunie voor het Bouwbedrijf tot verlaging van het uurloon van geoefenden in het bouwbedrijf gegrond op de toepassing van werkclassificatie, 1950-1952; 535
          - Correspondentie betreffende het tegelzettersbedrijf, 1950-1958; 536
          - Stukken betreffende een organisatie-onderzoek om na te gaan op welke wijze de kosten van onderhoud van woningen, beheerd door gemeenten en woningbouwverenigingen, verlaagd zouden kunnen worden, 1950-1960; 537
          - Stukken betreffende de beloning van tijd- en taakwerk., 1953; 538
          - Rapporten van de 4e Zitting Genève 1953 van de Building, Civil Engineering and Public Works Committee, 1953-1954; 539
          - Stukken betreffende pogingen om Italiaanse bouwvakarbeiders, die in Luxemburg gewerkt hebben, naar Nederland te halen, 1956-1957; 540
          - Stukken betreffende voorkoming van doorberekening van de looncompensaties Algemene Ouderdomswet in de prijzen door aannemers, nadat de CAO tot stand is gekomen, 1957-1958; 541
          - Correspondentie betreffende de beoordeling van de werkingssfeer van de CAO Bouwbedrijf 1960/1962, 1960-1961; 542
          - Correspondentie betreffende de bouwnijverheid op de terreinen van de Bataafse Petroleum Maatschappij te Pernis, 1948-1957; 543
          - Stukken betreffende loonovertredingen bij diverse bouwobjecten in Eindhoven, 1954-1959; 544
          - Correspondentie betreffende de aanleg van het Soda-project Delfzijl, 1955-1957; 545
          - Correspondentie en verslagen van besprekingen inzake de loonsituatie in de woningbouw te 's-Gravenhage, 1955-1958; 546
          - Correspondentie inzake de volkshuisvesting te Rotterdam, 1956-1958; 547
          - Correspondentie betreffende looncontroles in Amsterdam, om betaling van zwarte lonen tegen te gaan, 1956-1959; 548
          - Correspondentie betreffende de loonsituatie in de provincie Groningen, 1957; 549
          - Stukken betreffende de loonregeling voor arbeiders die werken aan objecten voor de defensie, 1954-1956; 550
          - Map met stukken genummerd 1 t/m 20 met inhoudsopgave betreffende prestatiebeloning, 1962-1964; 551
          - Stukken betreffende de werkzaamheden van de Commissie Prestatiebeloning Bouwbedrijf, 1960-1963; 552
          - Rapportages van Tariefoommissies, 1953-1954; 553
        - Aschbakcentralehouders, 4-22A
          - Correspondentie betreffende een concept-loonregeling en verstrekking van inlichtingen, 1946-1955; 554
        - Gladheidsbestrijding en sneeuwruimen op rijkswegen, 4-22C
          - Beschikkingen betreffende de betaling van toeslagen, 1947-1963; 555
        - Classificeerdersbedrijf; scheepsonderhoudbedrijf, 4-23
          - Amsterdam: Bindende Regeling en CAO., 1945-1955; 556
          - CAO en wijzigingen., 1956-1963; 557
          - Correspondentie., 1945-1963; 558
          - Rotterdam: Regeling en CAO., 1951-1960; 559
          - Correspondentie., 1951-1962; 560
        - Grondborings- en buizenleggersbedrijf (bolegbo), 4-24
          - CAO en wijzigingen, 1948-1963; 561-562
            - 1948-1956, 561
            - 1957-1963, 562
          - Algemeen verbindendverklaringen, 1950-1963; 563
          - Correspondentie, 1952-1962; 564
        - Bouwkundige technici, 4-25
          - Regeling en wijzigingen, 1954-1961; 565
          - CAO 1962/1963., 566
          - Correspondentie., 1951-1962; 567
        - Woningbouwverenigingen, woningcorporaties, personeel in dienst van, 4-26
          - CAO en wijziging., 1959-1962; 568-569
            - 1959, 568
            - 1960-1962, 569
          - Algemeen verbindendverklaringen., 1959-1963; 570
          - Stukken betreffende verzoeken van woningcorporaties om dispensatie te verlenen van de toepassing van de CAO voor woningcorporaties, alsmede stukken betreffende een enquête om te onderzoeken of de verzoeken gegrond zijn, (Toepasselijkheid CAO van personeel in dienst van woningcorporaties), 1960-1963; 571
          - Correspondentie, 1948-1963; 572
        - Natte Verfstoffenindustrie; bereide verfindustrie, 5-3A
          - Regeling van lonen en andere arbeidsvoorwaarden en wijzigingen, 1946-1954; 573
          - CAO en wijzigingen., 1955-1963; 574-575
            - 1955-1960, 574
            - 1961-1963, 575
          - Algemeen verbindendverklaringen., 1957-1960; 576
          - Correspondentie, 1947-1962; 577
        - Drukinktindustrie, 5-4A
          - Regeling van lonen en andere arbeidsvoorwaarden en wijzigingen, 1946-1960; 578
          - Correspondentie., 1946-1960; 579
        - Isolatiebedrijf, 5-6A
          - Regeling van lonen en andere arbeidsvoorwaarden en CAO., 1946-1957; 580
          - CAO., 1957-1962; 581
          - Algemeen verbindendverklaringen., 1957-1960; 582
          - Correspondentie, 1946-1962; 583
        - Koolteerdistilleerbedrijven en -raffinaderijen; asfalt en asfaltprodukten, 5-08A
          - Correspondentie betreffende een ingediende CAO., 1946; 584
        - Bitumineuze dakbedekkingsbedrijven, 5-09A
          - CAO en wijzigingen, 1947-1962; 585
          - Algemeen verbindendverklaring CAO 1960/1962, 586
          - Correspondentie, 1945-1959; 587
        - Apothekersassistenten, 5-14A
          - Regeling van lonen en andere arbeidsvoorwaarden en wijzigingen., 1945-1963; 588
          - Correspondentie., 1946-1963; 589
        - Cosmetische industrie, 5-15B
          - Correspondentie betreffende een concept-loonregeling., 1948-1949; 590
        - Zeep-, wasmiddelen- en reinigingsmiddelenindustrie, 5-21A
          - Regeling van lonen en andere arbeidsvoorwaarden en wijzigingen., 1947-1963; 591
        - Medisch-farmaceutisch bedrijf, 5-23
          - Regeling van lonen en andere arbeidsvoorwaarden en wijzigingen., 1946-1957; 592
          - Correspondentie., 1947-1959; 593
        - Kunstharsindustrie, 5-24
          - Correspondentie inzake pogingen om te komen tot een landelijke regeling, alsmede dispensatie aan een bedrijf om de regeling voor het metaalbewerkingsbedrijf toe te passen., 1948-1951; 594
        - Chemische verfstoffenindustrie, 5-25
          - CAO en wijzigingen., 1949-1960; 595
        - Smaakstoffenindustrie, 5-26
          - Correspondentie betreffende pogingen om te komen tot een landelijke CAO., 1949-1951; 596
        - Kunststoffenindustrie, 5-27
          - Correspondentie betreffende een ingediende concept-regeling., 1962; 597
        - Destructiebedrijf, 5-32A
          - CAO en wijzigingen, 1946-1962; 598
        - Timmerfabrieken, 6-01
          - Regeling van lonen en andere arbeidsvoorwaarden en wijzigingen, 1946-1949, CAO 1949/1950 en wijzigingen, 599
          - CAO en wijzigingen, 1951-1963; 600-602
            - 1951-1956, 600
            - 1957-1960, 601
            - 1961-1963, 602
          - Vakantieregeling en wijzigingen, alsmede vaststelling van de waarde van vakantiebonnen, 1947-1956; 603
          - Algemeen verbindendverklaringen, 1950-1961; 604
          - Correspondentie, 1946-1962; 605
        - Rolluiken-, Markiezen- en Zonneschermenbedrijf, 6-3C
          - Regeling van lonen en andere arbeidsvoorwaarden, 1946; CAO 1956/1957 en wijzigingen, 1956-1962; 606
          - Algemeen verbindendverklaringen, 1957-1962; 607
          - Correspondentie, 1946-1960; 608
        - Houtbedrijf Zaandam, 6-5B
          - CAO 1951/1952 en aanvulling, 1946-1952; 609
          - CAO en wijzigingen., 1953-1958; 610
          - Correspondentie, 1948-1962; 611
        - Zaanse havenarbeiders
          - CAO en wijzigingen, 1946-1963; 612
          - Correspondentie, 1946-1963; 613
        - Houtwarenindustrie, 6-5C
          - Regeling van lonen en andere arbeidsvoorwaarden en wijzigingen, 1946-1954; 614
          - CAO 1956/1957 en wijzigingen, 1956-1962; 615
          - Algemeen verbindendverklaringen, 1956-1962; 616
          - Correspondentie, 1946-1962; 617
        - Houtbedrijf, 6-5D
          - Regeling van lonen en andere arbeidsvoorwaarden en wijzigingen, 1956-1954; 618
          - CAO 1956 en aanvullingen, 619
          - CAO en wijzigingen., 1957-1961; 620
          - CAO 1962 en 1962/1963, 621
          - Algemeen verbindendverklaringen., 1956-1962; 622
          - Correspondentie, 1954-1962; 623
        - (Houten) Lucifersindustrie, 6-5E
          - Regeling van lonen en andere arbeidsvoorwaarden en wijzigingen. 1946-1955; CAO 1958/1960 en wijzigingen., 1958-1962; 624
          - Correspondentie., 1946-1961; 625
        - Kistenfabrieken en Kistenmakerijen, Kuipersbedrijf, houten Emballage-industrie, 6-06A
          - Regeling van lonen en andere arbeidsvoorwaarden en wijzigingen, 1945-1954; 626
          - Correspondentie, 1945-1958; 627
          - CAO 1954/1956 voor de houten emballage-industrie en wijzigingen, 1954-1962; 628
          - Algemeen verbindendverklaringen, 1955-1962; 629
        - Biezenmattenindustrie Genemuiden, Cocosindustrie, 6-7A
          - Regeling van lonen en andere arbeidsvoorwaarden, 1946; dispensatie aan enkele firma's in de cocosindustrie om lonen te betalen volgens de regeling en CAO voor het textielbedrijf in IVde Gemeenteklasse, 1948; 630
          - Correspondentie, 1945-1961; 631
        - Rietmattenindustrie, 6-7C
          - Correspondentie van algemene aard, waarin een ontwerp-CAO 1947, 1947-1951; 632
        - Meubileringsindustrie, 6-09
          - Regeling van lonen en andere arbeidsvoorwaarden en wijzigingen, 1945-1955; 633
          - CAO en wijzigingen, 1952-1962; 634-635
            - 1952-1955, 634
            - 1956-1962, 635
          - Algemeen verbindendverklaringen, 1952-1955; 636
          - Vergunningen voor arbeidstijdverkorting, 1960-1961; 637
          - Correspondentie., 1945-1961; 638
          - Stukken betreffende de invoering van en de aanpassing aan het werkclassificatie systeem, alsmede opgaven van bedrijven die door de Vakraad voor de Meubileringsindustrie vergunning gekregen hebben tot het invoeren van werkclassificatie., 1952-1960; 639
        - Sectie groot-kuipwerk, 6-10A
          - CAO en wijzigingen., 1946-1962; 640
          - Algemeen verbindendverklaringen, 1946-1963; 641
        - Kuipers- en Haringpakkersbedrijf, 6-10B
          - CAO en wijzigingen, 1949-1962; 642
          - Correspondentie., 1950-1961; 643
          - Vlaardingen, Scheveningen en Katwijk aan Zee: correspondentie o.a. concept loonregelingen: CAO Kuipers Katwijk aan Zee, CAO Haringkuipers Katwijk aan Zee, 1946; 644
        - Kinderwagenfabrieken, 6-13A
          - Correspondentie betreffende de regeling van lonen en andere arbeidsvoorwaarden, 1947-1951; 645
        - Modelmakerijen, 6-14A
          - Correspondentie, 1946-1950; 646
        - Klompenindustrie, 6-15A
          - Regeling van lonen en andere arbeidsvoorwaarden en wijzigingen, 1946-1954; 647
          - CAO 1956/1957 en wijzigingen, 1956-1961; 648
          - Algemeen verbindendverklaringen, 1956-1960; 649
          - Correspondentie, 1945-1962; 650
        - Houtwolplaten-industrie (Houtwarenfabrieken), 6-15E
          - Correspondentie betreffende verzoeken om goedkeuring van bestaande toegepaste loonregelingen, 1947-1949; 651
        - Hoepelindustrie, 6-16
          - Regeling van lonen en andere arbeidsvoorwaarden en wijzigingen, alsmede correspondentie van algemene aard, 1946-1955; 652
        - Mandenindustrie, 6-17
          - Regeling van lonen en andere arbeidsvoorwaarden en wijzigingen, 1946-1955; CAO 1956/1957 en wijziging, 1957-1961; 653
          - Algemeen verbindendverklaring CAO 1957/1958, 654
          - Correspondentie, 1945-1960; 655
        - Rietmeubelindustrie, 6-18C
          - Regeling van lonen en andere arbeidsvoorwaarden en wijzigingen, 1945-1954; CAO en wijzigingen, 1955-1962; 656
          - Algemeen verbindendverklaringen, 1958-1960; 657
          - Correspondentie, 1945-1960; 658
        - Knopenindustrie, 6-20A
          - Regeling van lonen en andere arbeidsvoorwaarden, 1946; CAO en wijzigingen, 1948-1952; 659
          - CAO-wijzigingen en -aanvullingen, 1953-1962; 660
          - Algemeen verbindendverklaringen, 1955-1963; 661
          - Correspondentie, 1945-1962; 662
        - Borstelwarenindustrie (Borstelmakerijen en Bezembinderijen) Borstel- en Kwastenindustrie, 6-21
          - Regelingen van lonen en andere arbeidsvoorwaarden en wijzigingen, 1946-1954; 663
          - CAO 1956/1957 en wijzigingen, 1956-1962; 664
          - Algemeen verbindendverklaringen, 1956-1963; 665
          - Correspondentie, 1945-1959; 666
        - Kurkplatenindustrie, 6-23
          - Stukken betreffende de goedkeuring van de CAO voor de N.V.H. Geerdink te Beekbergen en de N.V. Nederlandse Kurkplatenfabrieken te Driebergen, 1962; 667
        - Stroohulzenindustrie, 6-28A
          - Correspondentie betreffende gegeven inlichtingen en besprekingen inzake de eventuele totstandkoming van een CAO, 1950-1951; 668
        - Triplex, Fineer- en Sigarenkistenindustrie, 6-30A
          - Regeling van lonen en andere arbeidsvoorwaarden en wijziging, 1947-1950; vakantieregeling, 1953; 669
          - Correspondentie, 1948-1959; 670
        - Koelkastenbouwers, 6-32
          - CAO en wijzigingen, 1952-1963; 671
        - Maatkledingbedrijf, 7-01A
          - Regeling van lonen en andere arbeidsvoorwaarden en wijzigingen, 1945-1950; CAO 1950/1951, 672
          - Verlenging en wijziging van de CAO, 1951-1956; 673
          - CAO en wijzigingen, 1957-1962; 674
          - Algemeen verbindendverklaringen, 1949-1962; 675
          - Correspondentie, 1945-1961; 676
        - Confectie-detailhandelbedrijf; veranderateliers, 7-01B
          - Correspondentie betreffende bezwaarschriften, ingediend door de Federatie van Middenstandsorganisaties in de Textieldetailhandel "Mitex" te Amsterdam tegen de algemeen verbindendverklaring van bepalingen van CAO's, alsmede correspondentie betreffende een voorgestelde eigen regeling, 1956; 677
        - Maatkledingbedrijf (heren- en dameskleding), 7-01K
          - Correspondentie betreffende een concept-regeling van lonen en andere arbeidsvoorwaarden, 1945; 678
        - Confectie-industrie, 7-02A
          - Regeling van lonen en andere arbeidsvoorwaarden en wijzigingen, 1946-1950; 679
          - CAO en wijzigingen, alsmede wijziging van de regeling, 1952-1956; 680
          - CAO en wijzigingen, 1958-1962; 681
          - Algemeen verbindendverklaringen, 1955-1962; 682
          - Correspondentie, 1945-1962; 683-685
            - 1945-1946, 683
            - 1947-1952, 684
            - 1953-1962, 685
          - Correspondentie betreffende de eventuele invoering van werkclassificatie volgens een rapport van Raadgevend Bureau ir. B.W. Berenschot, 1945-1949; 686
          - Correspondentie en beschikkingen inzake verzoeken om plaatsing in een hogere gemeenteklasse of tot het betalen van lonen volgens een hogere gemeenteklasse, 1949-1959; 687
          - Correspondentie betreffende de lonen van vrouwelijke werknemers in de confectie-industrie in Twente, alsmede dispensatie van de jeugdlonen voor vrouwen in Enschede, 1947-1956; 688